臺灣臺中地方法院民事判決  
                                   110年度中小字第2335號
原      告  櫻花LV假期管理委員會

法定代理人  張益熊
訴訟代理人  林貴方
被      告  房添民
上列當事人間請求給付管理費事件，本院於中華民國110年9月15
日言詞辯論終結，判決如下：
    主      文
原告之訴駁回。
訴訟費用由原告負擔。
    事實及理由
一、原告主張：被告為門牌號碼：台中市○○區○○路000巷00號9樓
    房屋（下稱系爭房屋）之所有權人，係櫻花LV假期社區公寓
    大廈之區分所有權人，依法有繳納管理費之義務。惟被告迄
    尚積欠自民國106年7月起至108年12月止之管理費合計新台
    幣（下同）6萬3654元【即管理費107年1月起每坪50元，106
    年1-12月每坪45元，每期2個月】，屢經催討，均無效果。
    爰依公寓大廈管理條例第21條規定，提起本件訴訟。訴之聲
    明：被告應給付原告 6萬3654元及自支付命令送達之翌日起
    至清償日止，按年息5%計算之利息。
二、被告抗辯稱：上開管理費伊均按期繳納，伊是向原告委託管
    理社區之保全公司職員，亦即社區保全曾朝麟繳納，並提出
　　管理費收據多紙為證，是伊並無積欠管理費，本件原告之請
    求自無理由等語。答辯聲明：原告之訴駁回。　
三、按動產物權之讓與，非將動產交付，不生效力。民法第761
    條第1項，定有明文。又對於物有事實上管領之力者，為占
    有人。受僱人、學徒、家屬或基於其他類似之關係，受他人
    之指示，而對於物有管領之力者，僅該他人為占有人。亦分
　　為民法第940條、第942條所明定。經查，被告上開抗辯之事
    實，業據被告提出管理費收據正本多紙為據，亦經當庭提示
    原告確認無訛。原告亦稱社區保全曾朝麟有收受管理費之權
    限。是以，被告既將上開金額之管理費交付予原告之輔助占
    有人曾朝麟，自生交付之效力。是被告已繳交上開管理費予
    原告之事實，堪已認定。至於曾朝麟有無交付予原告，則與
    被告無涉，原告自應承擔輔助占有人曾朝麟收受管理費是否
    轉交之風險。
四、被告既未積欠如原告所指上開金額之管理費，則原告再為相
    同期間如本件管理費之請求，即屬無據，自無理由，應予以
    駁回，爰為判決如主文第1項所示。
五、本件原告之訴為無理由，依民事訴訟法第78條，判決如主文
    。
中    華    民    國   110    年    9     月    29    日
                      臺灣臺中地方法院臺中簡易庭
                                  法  官  陳添喜
以上為正本係照原本作成。
如不服本判決，應於送達後20日內，以判決違背法令為理由，向
本院提出上訴狀並表明上訴理由（上訴理由應表明一、原判決所
違背之法令及其具體內容；二、依訴訟資料可認為原判決有違背
法令之具體事實），如於本判決宣示後送達前提起上訴者，應於
判決送達後20日內補提上訴理由書（須附繕本）。
中    華    民    國   110    年    9     月    29    日

                                  書記官　黃舜民